# 固定资产使用寿命是否可以个别估计

提问人：qwer1234zzz 时间：2021-03-13 08:05:06
目标企业的房屋建筑物，是否可以根据其房产证，个别估计使用年限，例如房产A 34年 10 个月，房产B 50年，谢谢

回答人：chenyiwei
完全可以，理论上也应当这样做。实务中按类别确定折旧年限的做法可以看作一种简化处理方法，但其使用的前提是恰当划分组合（类似于对应收款项坏账准备计提要划分组合），否则会导致核算结果并不完全符合实际情况（例如产生大量“已提足折旧但仍在正常使用中的固定资产”）。对于房屋建筑物，单位价值大且个性化程度高，采用个别认定法更合理。